最　高　行　政　法　院　裁　定
　　　　　　　　　　　　　94年度裁字第01613號
上　訴　人　甲○○
被 上訴 人　財政部臺灣省中區國稅局
代　表　人　乙○○
上列當事人間因綜合所得稅事件，上訴人對於中華民國93年4月1
9日臺中高等行政法院93年度簡字第20號判決，提起上訴，本院
裁定如下：
　　主  文
上訴駁回。
上訴審訴訟費用由上訴人負擔。
　　理  由
一、按對於適用簡易程序之裁判提起上訴或抗告，須經本院許可
    ，且該許可以訴訟事件所涉及之法律見解具有原則性者為限
    ，行政訴訟法第235條定有明文。所謂法律見解具有原則性
    ，係指該事件所涉及之法律問題意義重大，而有加以闡釋之
    必要而言。例如：對於行政命令是否牴觸法律所為之判斷，
    或就同類事件所表示之法律見解與其他高等行政法院所表示
    之見解互相牴觸者。
二、本件上訴人87年度綜合所得稅結算申報，經被上訴人核定綜
    合所得總額為新臺幣（下同）3,963,694元，應補徵稅額25,
    155元。上訴人不服，就自用住宅購屋借款利息扣除額部分
    循序提起行政訴訟，為原審法院93年度簡字第20號判決駁回
    。
三、上訴人不服，提起上訴，其上訴意旨略謂：上訴人83年購屋
    當時，申辦自用住宅低利貸款，因銀行額度用罄，故貸利率
    較高之「興家貸款」，不足部分暫向岳父無息賒欠，至86年
    向華銀貸款後清償，是86年之貸款符合所得稅法施行細則第
    24條之3所定要件。被上訴人質疑購屋後3年始貸款，要求依
    所得稅法第83條第 1項規定提出資金流程，惟該條係關於營
    利事業所得稅之規定，被上訴人無法律依據可命上訴人提供
    帳證。且上訴人向親友借款，並未保存單據，無法提供資金
    流程。88年度上訴人亦申報自用住宅購屋借款利息扣除額，
    獲准扣除，顯然87年度承辦人員刁難等語。
四、經查原判決認定上訴人在取得系爭房屋所有權3年後始辦理
    貸款，已難認確為購屋所需，自有義務舉證證明該貸款用途
    ，而上訴人所提存摺未能證明究竟向其岳父借款若干及該款
    係因購屋向岳父借款而還款等，其主張難以採信等，而駁回
    上訴人之訴。原判決並非依所得稅法第83條第1項規定，認
    定上訴人有提出資金流程之義務，經核上訴人前述各主張，
    係就原審依職權調查、證據取捨之事實認定爭議，無所涉及
    之法律見解具有原則性情事，揆諸首揭說明，上訴人提起上
    訴，不應許可，其上訴難謂合法，應予駁回。
五、依行政訴訟法第249條第1項前段、第104條、民事訴訟法第
    95條、第78條，裁定如主文。
中    華    民    國    94    年    8     月   18     日
                  第五庭審判長法  官　高　啟　燦
                              法  官  黃  合  文
                              法  官　蔡　進　田
                              法  官　黃　璽　君
                              法  官　廖　宏　明
以  上  正  本  證  明  與  原  本  無  異
中    華    民    國    94    年    8    月    22     日
　　　　　　　　　　　　　　　書記官　邱　彰　德
